【裁判字號】    95,易,1672
【裁判日期】    951124
【裁判案由】    毒品危害防制條例
【裁判全文】
臺灣高雄地方法院刑事判決              95年度易字第1672號
公  訴  人  臺灣高雄地方法院檢察署檢察官
被      告  甲○○
上列被告因毒品危害防制條例案件，經檢察官提起公訴（95年度
毒偵字第6390號），被告於準備程序中就被訴事實為有罪之陳述
，經告以簡式審判之旨，本院合議庭裁定由受命法官獨任進行簡
式審判程序，判決如下：
    主  文
甲○○施用第二級毒品，處有期徒刑參月，如易科罰金，以銀元
參佰元即新臺幣玖佰元折算壹日。
    事  實
一、甲○○前因施用毒品案件，經本院以92年度毒聲字第6817號
    裁定送勒戒處所觀察、勒戒後，認無繼續施用毒品傾向，於
    民國93年1 月2 日執行完畢釋放，猶不知悔改，復基於施用
    第二級毒品甲基安非他命之犯意，自94年9月底起至同年11
    月28日晚上，在高雄市○○區○○里○○路90巷1弄36號住
    處，施用第二級毒品甲基安非他命多次。嗣經警於94年11月
    29日11時30分，採其尿液送    驗查獲。
二、案經高雄市政府警察局小港分局報告臺灣高雄地方法院檢察
    署檢察官偵查起訴。
    理  由
一、被告甲○○前因施用毒品案件，經本院以92年度毒聲字第68
    17號裁定送勒戒處所觀察、勒戒後，認無繼續施用毒品傾向
    ，於民國93年1 月2 日執行完畢釋放有臺灣高等法院被告前
    案記錄表在卷可稽，其於5 年內再度施用毒品，已合於毒品
    危害防制條例第23條第2 項之規定，應依法論科。又本件被
    告所犯為死刑、無期徒刑或最輕本刑為3 年以上有期徒刑以
    外之罪，其於準備程序中就被訴事實為有罪之陳述，經法官
    告知簡式審判程序之旨，並聽取公訴人之意見後，依刑事訴
    訟法第273 條之1 第1 項規定，裁定由受命法官獨任進行簡
    式審判程序，合先敘明。
二、訊據被告對上開犯行均坦承不諱，被告之尿液經具備鑑定尿
    液中毒品反應專業能力之長榮大學以酵素免疫分析法初步檢
    驗，再以氣相層析質譜儀法確認檢驗，均呈甲基安非他命陽
    性反應，有該大學94年12月10日確認報告、尿液採證代碼對
    照表各1 份可資參照。而人體施用第二級毒品甲基安非他命
    ，可於施用後後1 至4 天內自尿液中檢出之醫學經驗，亦經
    行政院衛管制藥品管理局91年10月3 日管檢字第110436號函
    文釋示明確。綜上所述，足證被告出於任意性之自白與事實
    相符，從而本件事證明確，被告犯行已堪認定。
三、按刑事法若干犯罪行為態樣，本質上原具有反覆、延續實行
    之特徵，立法時既予特別歸類，定為犯罪構成要件之行為要
    素，則行為人基於概括之犯意，在密切接近之一定時、地持
    續實行之複次行為，倘依社會通念，於客觀上認為符合一個
    反覆、延續性之行為觀念者，於刑法評價上，即應僅成立一
    罪，有最高法院95年度台上字第1079號判決可資參照。蓋此
    種犯罪，只需包括論以一罪，已足以評價其不法內涵，無須
    另論以數罪，此即學理上所稱「集合犯」。而施用毒品具成
    癮性，甚難戒斷，施用者為追求快感並避免毒癮發作之痛苦
    ，須持續、密接施用毒品以解癮，是施用毒品行為，本質上
    具有反覆實施之特性，而多次施用毒品之犯行，社會通念亦
    認為客觀上符合一個反覆、延續性之行為觀念。又被告前經
    觀察、勒戒，已如前述，其於勒戒完畢後仍為本件多次施用
    毒品犯行，顯已具成癮之病患人格特質，主觀上當有不斷施
    用之犯意。綜上所述，被告犯行已符合集合犯之要件，揆諸
    上開說明，應認僅成立一罪。末按本件以集合犯論處，雖與
    先前實務見解認係成立連續犯不同，然此僅屬法律見解之變
    更，與新舊法比較無涉，附此敘明。
四、核被告所為，係犯毒品危害防制條例第10條第2 項之施用第
    二級毒品罪，其持有毒品之低度行為應為施用毒品之高度行
    為所吸收，不另論罪。爰審酌被告施用毒品，觀察勒戒不起
    訴處分後猶不知悔悟，犯罪之動機、目的、施用期間、次數
    、所生身心之危害，犯罪後之態度等一切情狀，量處如主文
    所示之刑。查被告行為後，刑法於94年2 月2 日修正公布，
    於95年7 月1 日施行，罰金罰鍰提高標準條例第2 條則刪除
    ，亦於95年7 月1 日生效，而被告行為時易科罰金之折算標
    準，修正前刑法第41條之規定為銀元1 元以上3 元以下，又
    修正前罰金罰鍰提高標準條例第2 條規定易科罰金就其原定
    數額提高為100 倍折算1 日，即銀元100 元以下300 元以下
    ，折算為新臺幣後，最高得以銀元300 元即新臺幣900 元折
    算1 日，而依修正後之刑法第41條，則係以新臺幣1000元、
    2000元或3000元折算一日，罰金罰鍰提高標準條例第2 條刪
    除，無須提高倍數，是新法最低之折算金額仍較舊法為高，
    兩相比較，自以舊法有利於被告，應適用修正前之舊法諭知
    易科罰金之折算標準。。
據上論斷，應依刑事訴訟法第273 條之1 第1 項、第299 條第1
項前段，毒品危害防制條例第10條第2項，刑法第11條前段、第2
條第1 項前段，修正前刑法第41條第1 項前段，修正前罰金罰鍰
提高標準條例第2條，判決如主文。
本案經檢察官乙○○到庭執行職務。
中    華    民    國    95    年    11    月    24    日
                  刑事第九庭    法  官   王奕勛
以上正本證明與原本無異。
如不服本判決，應於收受送達後10日內向本院提出上訴書狀。
中    華    民    國    95    年    11    月    24    日
                                書記官   陳心儀
毒品危害防制條例第10條
施用第一級毒品者，處 6 月以上 5 年以下有期徒刑。
施用第二級毒品者，處 3 年以下有期徒刑。


司法院資訊處製作；財團法人民間司法改革基金會備份。
